【裁判字號】    92,易,510
【裁判日期】    920530
【裁判案由】    妨害家庭
【裁判全文】
臺灣彰化地方法院刑事判決                          九十二年度易字第五一號
    公  訴  人  臺灣彰化地方法院檢察署檢察官
    被      告  己○○
右列被告因妨害家庭案件，經檢察官提起公訴（九十一年度偵字第四０二三號），本
院判決如左：
        主  文
己○○連續與有配偶之人相姦，處有期徒刑肆月，如易科罰金，以參佰元折算壹日。
        事  實
一、庚○○係甲○○之妻（二人嗣於民國九十一年十二月十日經台灣高等法院台中分
    院，以九十年度家上字第一五三號判決離婚，已另由檢察官為不起訴處分。），
    己○○明知庚○○為有配偶之人，竟基於相姦之概括犯意，自八十九年九月初某
    日起至同年月八日止，及自八十九年九月十九日起迄同年十月間某日止，連續在
    彰化縣福興鄉社尾村福景巷十之六號之住處房間內與庚○○相姦多次。
二、案經甲○○訴請台灣彰化地方法院檢察署檢察官偵查起訴。
        理  由
一、訊據被告己○○矢口否認前揭犯行，辯稱：因伊妻子離家出走，伊從事中二高工
    程，遂商請庚○○幫伊照顧小孩，並未與庚○○有何相姦犯行云云。惟查：（一
    ）告訴人甲○○與庚○○於八十九年九月十月間夫妻關係尚在存續中，業據告訴
    人陳明外，並據被告己○○供明在卷，而前揭犯罪事實，業據告訴人於偵、審中
    指訴綦詳。（二）證人即被告己○○之女戊○○於偵查中證稱：「˙˙˙（庚○○）約在去年（八十九年）暑假的時候來的˙˙˙我和我弟有看見我爸及謝女作
    交配的動作，當年（八十九年）國慶日過後也有看過，國慶日過後一陣子他們才
    離婚（指被告己○○與其妻乙○○），˙˙˙有蓋棉被，看見他們（指被告與庚○○二人）在棉被裡面動，我爸沒穿內衣而謝女有穿內衣˙˙˙」（參九十年度
    偵字第三五三號卷第四十五頁以下）；復於本院九十年度易字第一八二三號審理
    時證稱：「（法官諭知庚○○及被告己○○二人暫先離庭）（你要來法院之前你
    爸爸是否有跟你講過什麼話？）要來開庭時我爸爸在車上告訴我說若法院有問你
    什麼，你就說不知道或說沒有。（庚○○有沒有常常去你家？有無住過你家在你
    家睡覺？住多久？）那個阿姨常常來我家，她晚上就跟我爸爸睡，她來時住在我
    家很久。我曾經從窗戶看過我爸爸跟那個阿姨在棉被裡動來動去。」等語明確（
    參本院九十年度易字第一八二三號第三十九頁以下）。又證人即被告己○○之子
    丁○○、丙○○於本院九十年度易字第一八二三號審理時亦證稱：「我姐姐講的
    沒錯，阿姨來時會跟我爸爸睡在一起，但有時候我爸爸也會睡客廳，但那阿姨沒
    有照顧我們也沒有煮東西給我們吃。」等語屬實（參本院九十年度易字第一八二
    三號第四十頁）。業據本院調閱本院九十年度易字第一八二三號全卷查核無誤。
    （三）證人庚○○於偵查中自承：八十九年九月七日及八日伊曾在被告己○○前
    開住處過夜等語（參九十年度偵字第三五三號第十六頁）。另於他案告訴乙○○
    傷害案之八十九年九月九日警訊時陳稱：伊自八十九年八月中旬至己○○租處居
    住至今等語。並經本院調閱台灣高等法院台中分院九十年度上易二五九三號乙○○傷害案全卷查核明確。可證證人庚○○確有於前揭時間居住於被告住處無訛。
    （四）證人乙○○於本院九十年婚字第一三二號審理時證稱：「我親眼看到我先
    生（己○○）與庚○○二人在房間通姦，所以才離家。」等語，有該筆錄附於九
    十一年度偵字第四０二三號第四十七頁可稽。亦可證被告己○○有與證人庚○○
    有相姦行為。（五）又證人庚○○與被告己○○就前開相姦案，業經台灣高等法
    院台中分院於九十一年六月十九日，以九十一年度上易字第七三四號判處有期徒
    刑四月確定，亦有該案之判決書附卷可按。（六）揆諸前揭說明，堪認告訴人之
    指訴及上揭證人之證述屬實，被告己○○確有於前揭時地與庚○○連續相姦犯行
    。被告己○○前揭所辯，無非係事後卸責之詞，不足採信。本件事證業已明確，
    被告犯行堪以認定。
二、核被告所為，係犯刑法第二百三十九條後段之相姦罪。其多次相姦犯行，時間緊
    接，犯罪構成要件相同，顯係基於概括犯意反覆為之，為連續犯，應依刑法第五
    十六條之規定論以一罪，並加重其刑。爰酌被告之品性、犯罪之動機、目的、手
    段、所生之危害及犯罪後仍飾詞卸責，未見絲毫悔意，態度不佳等一切情狀，量
    處如主文所示之刑，以示懲處。又被告行為後，刑法第四十一條業於九十一年一
    月十日修正公布第一項，易科罰金之適用範圍由最重本刑三年以下有期徒刑之罪
    擴大為最重本刑五年以下有期徒刑之罪，並於同年一月十二日生效，雖其所犯之
    罪不論新舊法，均得易科罰金，然仍應依刑法第二條第一項前段規定，適用新法
    諭知易科罰金之折算標準。
據上論斷，應依刑事訴訟法第二百九十九條第一項前段，刑法第二條第一項前段、第
五十六條、第二百三十九條後段、修正後刑法第四十一條第一項前段，罰金罰鍰提高
標準條例第二條，判決如主文。
本件經檢察官林裕斌到庭執行職務。
中      華      民      國      九十二      年      五    月    三十    日
                                臺灣彰化地方法院刑事第一庭
                                    法      官  陳  秋  錦
右正本證明與原本無異。
如不服本判決，應於判決送達後十日內，向本院提出上訴狀（須附繕本）。
告訴人或被害人對於判決如有不服具備理由請求檢察官上訴者，其上訴期間之計算係
以檢察官收受判決正本之日期為準。
                                    法院書記官  于  淑  真
中      華      民      國      九十二      年      五    月    三十    日
刑法第二百三十九條
有配偶而與人通姦者，處一年以下有期徒刑；其相姦者亦同。


司法院資訊處製作；財團法人民間司法改革基金會備份。
